臺灣基隆地方法院民事裁定　　　　　　 100年度家抗字第15號
抗　告　人　陳善吉
被繼承人　　陳淑謹
上列當事人間聲請拋棄繼承事件，抗告人對於中華民國100年7月
18日本院100年度司繼字第218、230號所為裁定提起抗告，本院
裁定如下：
    主  文
抗告駁回。
抗告程序費用新臺幣壹仟元由抗告人負擔。
    理  由
一、本件抗告意旨略以：抗告人與陳淑蝦向本院聲請拋棄繼承，
    是依據戶口謄本來辦理，並未看到俞傳成，被繼承人陳淑謹
    從來未與兄弟妹聯絡，大哥死也沒有回來，與抗告人陳家已
    經沒有關係，直到被繼承人死亡後，接到繼承人俞美的電話
    表示，被繼承人死亡，要我們到本院來辦理拋棄繼承，才聯
    絡小妹陳淑蝦辦理拋棄繼承，懇請本院明察。
二、按民法第1138條規定，遺產繼承人除配偶外，依左列順序定
    之：一直系血親卑親屬。二父母。三兄弟姊妹。
三、經查：被繼承人陳淑謹於100 年3月8日死亡，被繼承人之女
    兒俞玉雲、俞美二人另以本院100年度司繼字第185號事件向
    本院聲明拋棄繼承，並表明被繼承人有另子俞傳成尚未拋棄
    繼承，此有陳彩帆提出之俞傳成戶籍謄本在卷可稽，自屬真
    實。復經本院查詢被繼承人陳淑謹繼承之情形，繼承人俞傳
    成並未拋棄繼承，又本院依職權調閱繼承人俞傳成之個人戶
    籍資料，依照戶籍所在地管轄之台灣台北地方法院函詢結果
    ，繼承人俞傳成並未辦理拋棄繼承或受監護宣告事件等情，
    此有本院民事紀錄科查詢表、索引卡查詢當事人姓名查詢、
    個人戶籍資料（完整姓名）查詢結果、台灣台北地方法院10
    0 年11月24日北院木家家科繼2037字第1000007563號函在卷
    可按。則本件依據前項法條之規定，被繼承人尚有居於第一
    順位之繼承人俞傳成未聲明拋棄繼承，則本件抗告人陳善吉
    屬被繼承人第三順位之繼承人，並非居於陳淑謹繼承順序之
    人，則其聲明拋棄繼承，於法不合，本件原審裁定核無不合
    ，抗告意旨指摘原審裁定不當，求予廢棄改判，為無理由，
    應予駁回之。
四、據上論結，本件抗告為無理由，依非訟事件法第21條第2項
    、第24條第1項、第46條、民事訴訟法第495條之1第1項、第
    449條第1項，裁定如主文。
中    華    民    國   100    年    11    月    30    日
                  家事法庭審判長法  官  鄭培麗
                                法  官  何怡穎
                                法  官  黃永定
以上正本證明與原本無異。
本裁定除以適用法規顯有錯誤為理由，並經本院許可外，不得再
抗告。
如提起再抗告者，僅得以適用法規顯有錯誤為理由，於裁定送達
後10日內，向本院提出抗告理由狀（須按他造人數附具繕本），
並繳納再抗告費新台幣1,000元。
中    華    民    國   100    年    11    月    30    日
                                書記官  潘端典